臺灣新北地方法院民事裁定　　　　　　 110年度勞聲字第10號
聲　請　人　耀明新創能源有限公司

法定代理人　廖婉茹　
　
上列聲請人即被告與原告陳博宇間請求給付工資等事件（本院
110年度勞小字第102號），聲請人聲請交付法庭錄音光碟，本院
裁定如下：
    主  文
聲請人於繳納費用後，准予交付本院110年度勞小字第102號請求
給付工資等事件民國110年8月23日開庭之法庭錄音光碟予聲請人
。
聲請人就法庭錄音光碟內容，不得散布、公開播送，或為非正當
目的使用。
    理  由
一、按當事人及依法得聲請閱覽卷宗之人，因主張或維護其法律
    上利益，得於開庭翌日起至裁判確定後6 個月內，繳納費用
    聲請法院許可交付法庭錄音或錄影內容，法院組織法第90條
    之1 第1 項前段定有明文。次按交付法庭錄音、錄影內容之
    聲請案（事）件，應由錄音、錄影之法院裁定之。但錄音、
    錄影之法院與錄音、錄影內容所屬案（事）件卷證所在之法
    院不同者，該卷證所在之法院，認有必要者，亦得裁定之；
    認無必要者，得將該聲請案（事）件裁定移送錄音、錄影之
    法院，法院辦理交付錄音影內容應行注意事項第3 項定有明
    文。又當事人及依法得聲請閱覽卷宗之人，因主張或維護其
    法律上利益，聲請交付法庭錄音內容時，應敘明理由，由法
    院為許可與否之裁定；法院受理前項聲請，如認符合聲請人
    要件，並在聲請期間內提出，且就所主張或維護法律上之利
    益已敘明者，除法令另有排除規定外，應予許可；前項聲請
    經法院裁定許可者，每張光碟應繳納費用新臺幣50元；持有
    第1 項法庭錄音、錄影內容之人，就取得之錄音、錄影內容
    ，不得散布、公開播送，或為非正當目的使用，法庭錄音錄
    影及其利用保存辦法第8 條、法院組織法第90條之4 第1 項
    亦分別定有明文。
二、本件聲請意旨略以：本件於民國110年8月23日開庭，因原告
    所主張的內容不實，影響公司清譽及工商信用，為此爰依法
    聲請交付上開期日之法庭錄音光碟等語。
三、經查，本件聲請人係本院110年度勞小字第102號請求給付工
    資等事件之當事人，聲請人復已敘明其聲請交付法庭錄音以
    維護其法律上利益之理由，依照規定，其聲請交付本件110
    年8月23日開庭之法庭錄音光碟，核無不合，應予准許，聲
    請人並應依前開規定支付費用。又聲請人依法就取得之法庭
    錄音內容，不得散布、公開播送，或為非正當目的使用，併
    特予裁示以促其注意遵守。
四、爰裁定如主文。
中    華    民    國   110    年    10    月    13    日
                      勞動法庭  法  官  劉以全
以上正本證明與原本無異
不得抗告
中    華    民    國   110    年    10    月    13    日
                                書記官  許慧禎